【裁判字號】    97,易,63
【裁判日期】    970514
【裁判案由】    詐欺
【裁判全文】
臺灣臺北地方法院刑事判決                97年度易字第63號
公  訴  人  臺灣臺北地方法院檢察署檢察官
被      告  甲○○
上列被告因詐欺案件，經檢察官提起公訴（96年度偵字第16101
號），本院判決如下：
    主  文
甲○○無罪。
    理  由
一公訴意旨略以：被告甲○○明知可預見將自己之金融帳戶提供
  予他人使用，可能被用於詐欺不特定人，竟仍基於幫助詐欺之
  故意，於不詳時地將其所有之中國信託商業銀行（下稱中國信
  託）新店分行000000000000號帳戶，提供予真實姓名不詳之人
  使用，嗣被害人乙○○於民國九十六年五月六日上網交友，網
  友謊稱要以提款機檢驗乙○○是否為警員，被害人因而陷於錯
  誤，依對方之指示操作提款機，匯款新臺幣（下同）一千元至
  前述帳戶等語，因認被告涉犯刑法第三百三十九條第一項、第
  三十條幫助詐欺取財罪。
二犯罪事實應依證據認定之，無證據不得認定犯罪事實，又不能
  證明被告犯罪者，應諭知無罪之判決，刑事訴訟法第一百五十
  四條第二項、第三百零一條第一項分別定有明文。且認定犯罪
  事實所憑之證據，雖不以直接證據為限，間接證據亦包括在內
  ，然無論直接或間接證據，其為訴訟上之證明，須於通常一般
  之人均不致於有所懷疑，而得確信其為真實之程度者，始得據
  之為有罪之認定，倘其證明尚未達到此一程度，而有合理性懷
  疑之存在時，即無從為有罪之認定，此有最高法院七十六年度
  臺上字第四九八六號判例意旨可資參照。又認定不利於被告之
  事實，須依積極證據，苟積極證據不足為不利於被告事實之認
  定時，即應為有利於被告之認定，更不必有何有利之證據（最
  高法院三十年度上字第八一六號判例參照）。
三公訴人認為被告涉犯幫助詐欺取財罪，無非以被告之供述、證
  人即被害人乙○○之證述、被害人匯款至前述帳戶之客戶交易
  明細表等為其論據。被告否認有幫助詐欺犯行，辯稱：其並未
  提供帳戶予他人使用，至今帳戶仍由其使用中，用來繳電話費
  、薪資轉帳等語。
四本院認為：證人即被害人乙○○於警員詢問時雖證稱，其於九
  十六年五月六日下午十一點五十七分匯款一千元至前述帳戶，
  並提出客戶交易明細表影本為憑（臺灣板橋地方法院檢察署九
  十六年度偵字第一六二七三號卷第八頁左上）。然而，由該張
  客戶交易明細表觀之，該筆交易雖係九十六年五月六日下午十
  一點五十七分三十四秒，自（卡）帳號447757******4257存款
  一千元至被告前述000000000000號帳戶內，惟該筆交易實為存
  款交易，係以00000000000號帳戶之金融卡（卡號
  0000000000000000）存入前述帳戶等情，有中國信託九十七年
  三月二十五日中信銀集作字第97503785號函、被告提出之前述
  帳戶歷史交易查詢報表在卷可證，足認該筆交易實為被告以自
  己之金融卡使用存款功能存入之金額，而非被害人轉帳之交易
  ，被害人前述證言顯與卷存證據不符，縱被害人確有遭詐騙之
  事實，亦難認其有匯款至被告前述帳戶之事實，或推論被告有
  提供前述帳戶供詐騙集團使用之犯行。公訴人所舉證據既不足
  以證明被告有起訴書所指前述犯行，此外，復查無其他積極證
  據足證被告涉有幫助詐欺取財之行為，不能證明被告犯罪，參
  照前述說明，依法應為無罪之諭知。
五依刑事訴訟法第三百零一條第一項，判決如主文。
本案經檢察官侯靜雯到庭執行職務
中    華    民    國    97    年    5     月    14    日
                  刑事第十五庭  審判長法  官   廖紋妤
                                      法  官   楊台清
                                      法  官   邱蓮華
上正本證明與原本無異。
如不服本判決，應於判決送達後10日內向本院提出上訴狀（應抄
附繕本）。告訴人或被害人如對於本判決不服者，應具備理由請
求檢察官上訴，其上訴期間之計算係以檢察官收受判決正本之日
期為準。
                                      書記官   葉宜玲
中    華    民    國    97    年    5     月    14    日


司法院資訊處製作；財團法人民間司法改革基金會備份。
